Minutes et répertoires du notaire Victor GOZZOLI, 29 janvier 1847 - 20 septembre 1879 (étude XXXVII)
Archives nationales
- Minutes de Victor GOZZOLI, 29 janvier 1847 - septembre 1879; MC/ET/XXXVII/576 - MC/ET/XXXVII/976
  - Minutes. 1851, février, février 1851; MC/ET/XXXVII/619
    - Succession, inventaire apres décès., 28 février 1851; MC/ET/XXXVII/619
      Nom, qualité: (M.) Kerwich, Camille.
      Profession: marchand de crepins, Belleville (Paris).
      Domicile: Belleville (Paris) rue des Amandiers, 101
  - Minutes. 1851, mars, mars 1851; MC/ET/XXXVII/620
    - Rente viagere, constitution, rente, 600 f., 1er mars 1851; MC/ET/XXXVII/620
      Nom, qualité: (M.) Dupille, Edme Philippe.
      Profession: aubergiste, Villette (la) (Paris).
      Domicile: Villette (la) (Paris) rue de Flandres, 134.
      Domicile: Villette (la) (Paris) rue de Nantes, 13
    - Quittance, paiement de maison, 6927 f, Belleville (Paris) Presbytere., 1er mars 1851; MC/ET/XXXVII/620
      Domicile: Belleville (Paris) impasse de l'Eglise.
    - Donation entre epoux., 2 mars 1851; MC/ET/XXXVII/620
      Nom, qualité: (M.) Saulnier, Pierre Louis Desire.
      Profession: charretier, Charonne (Paris).
      Domicile: Charonne (Paris) rue de Montreuil, 58.
      Nom, qualité: (Mme ou Mlle) Meline, Marie Jeanne.
      Domicile: Charonne (Paris) route de Montreuil, 58.
    - Succession, notoriete., 2 mars 1851; MC/ET/XXXVII/620
      Nom, qualité: (Mme ou Mlle) Perin, Catherine.
      Nom, qualité: (M.) Perin, Nicolas.
      Domicile: Rupt-sur-Othain (Meuse)
    - Vente, maison, 1500 f, Belleville (Paris) impasse Dubois, 12., 2 mars 1851; MC/ET/XXXVII/620
      Nom, qualité: (M.) Monin, Francois.
      Profession: vernisseur sur cuir, Belleville (Paris).
      Domicile: Belleville (Paris) rue des Couronnes, impasse Ronce.
      Nom, qualité: (M.) Beaumann, Joseph.
      Profession: corroyeur, Belleville (Paris).
      Domicile: Belleville (Paris) rue de Lorillon, 27
    - Donation entre epoux., 2 mars 1851; MC/ET/XXXVII/620
      Domicile: Charonne (Paris) route de Montreuil, 58
    - Quittance, solde de paiement de terrain, 9000 f, Belleville (Paris) boulevard des Trois-Couronnes, 35., 3 mars 1851; MC/ET/XXXVII/620
      Nom, qualité: (M.) Guesnon, Pierre Jean Jude.
      Domicile: Sancerre (Cher).
      Relations: emprunteur(s) de l'intervenant 3.
      Nom, qualité: (M.) Pellerin, Guillaume Edouard.
      Domicile: Paris (Paris) rue de l'Orillon, 20.
      Relations: subrogé(e) de l'intervenant 1
    - Proces-verbal de defaut, vente de bois., 3 mars 1851; MC/ET/XXXVII/620
      Nom, qualité: (M.) Jactin, Jean Philibert.
      Profession: charpentier, Creteil (Val-de-Marne).
      Domicile: Creteil (Val-de-Marne).
      Nom, qualité: (M.) Robineau, Antoine Felix.
      Profession: marchand de bois, Bercy (Paris).
      Domicile: Bercy (Paris) Port, passage de l'Yonne, 48
    - Donation entre epoux., 6 mars 1851; MC/ET/XXXVII/620
      Nom, qualité: (Mme ou Mlle) Bertaut, Marie Felicie.
      Domicile: Belleville (Paris) rue de Paris, 124.
      Nom, qualité: (M.) Poncet, Francois.
      Profession: serrurier (maitre), Belleville (Paris).
      Domicile: Belleville (Paris) rue de Paris, 124
    - Transport, créance, 1000 f., 6 mars 1851; MC/ET/XXXVII/620
      Nom, qualité: (M.) Collaro, Jean Charles.
      Profession: marchand de vin traiteur, propriétaire, Belleville (Paris).
      Domicile: Belleville (Paris) rue de l'Orillon, 6.
      Domicile: Belleville (Paris) rue Vincent.
      Nom, qualité: (M.) Robin, Jean.
      Profession: garcon de caisse
    - Donation entre epoux., 6 mars 1851; MC/ET/XXXVII/620
      Profession: serrurier, Belleville (Paris).
    - Mainlevée, hypotheque., 7 mars 1851; MC/ET/XXXVII/620
      Nom, qualité: (M.) Duchemin, Lazare.
      Domicile: Belleville (Paris) boulevard des Amandiers, 44.
      Nom, qualité: (M.) Fournier, Jacques Francois.
      Domicile: Paris (Paris) rue Beaubourg, 60
    - Cautionnement, remboursement de créance, 1040 f., 8 mars 1851; MC/ET/XXXVII/620
      Nom, qualité: (Mme ou Mlle) Boutillier, Julie Elisabeth.
      Domicile: Charonne (Paris) rue des Amandiers, 4.
      Nom, qualité: (M.) Didier, Etienne Leopold.
      Nom, qualité: (M.) Morin, Edme.
      Profession: marchand de boeufs, Leugny (Yonne).
      Domicile: Leugny (Yonne)
    - Procuration acte, dépôt, prise de possession de succession., 9 mars 1851; MC/ET/XXXVII/620
      Nom, qualité: (Mme ou Mlle) Ried, Marie Louise Lucine.
      Domicile: Paris (Paris) rue Neuve-des-Mathurins, 42.
      Relations: épouse de l'intervenant 2, héritier de l'intervenant 3.
      Nom, qualité: (M.) Desjardins, Charles Napoleon.
      Nom, qualité: (M.) Ried, Melchior Marie.
      Profession: capitaine (ancien).
      Nom, qualité: (M.) Cros, Eugene.
      Profession: clerc de notaire (principal), Paris (Paris).
      Domicile: Paris (Paris) rue du Mont-Thabor, 24
    - Procuration acte, dépôt, prise de possession de succession., 10 mars 1851; MC/ET/XXXVII/620
      Nom, qualité: (M.) Perin, Jean.
      Profession: ouvrier en parapluies, Leenwarde (hollande).
      Domicile: Leenwarde (hollande).
      Relations: frère de l'intervenant 1.
    - Succession, notoriete., 10 mars 1851; MC/ET/XXXVII/620
      Nom, qualité: (M.) Delporte, Pierre Gabriel.
      Profession: employe au mont-de-piete, Paris (Paris).
      Domicile: Belleville (Paris) rue de Menilmontant, 88
    - Procuration générale., 10 mars 1851; MC/ET/XXXVII/620
    - Testament olographe, depot., 11 mars 1851; MC/ET/XXXVII/620
      Nom, qualité: (M.) Regnie, Pierre.
      Domicile: Belleville (Paris) rue de Paris, 1333
    - Transport de droits, droits successoraux, 1333 f., 12 mars 1851; MC/ET/XXXVII/620
      Nom, qualité: (M.) Ursot, Antoine.
      Profession: boulanger, Belleville (Paris).
      Domicile: Belleville (Paris) rue de la Mare, 54.
      Relations: héritier de l'intervenant 3, héritier de l'intervenant 5.
      Nom, qualité: (Mme ou Mlle) Ursot, Catherine.
      Relations: fille de l'intervenant 1, héritier de l'intervenant 3, héritier de l'intervenant 5.
      Nom, qualité: (M.) Ursot, Dominique.
      Domicile: Thorey-sous-Charny (Côte-d'Or).
      Relations: père de l'intervenant 1.
      Nom, qualité: (Mme ou Mlle) Laligont, Marie.
      Domicile: Gissey-le-Viel (Côte-d'Or).
      Relations: épouse de l'intervenant 3.
      Nom, qualité: (M.) Ursot, Denis.
      Nom, qualité: (M.) Son-Ursot, Antoine.
      Profession: vigneron, Thorey-sous-Charny (Côte-d'Or).
      Domicile: Thorey-sous-Charny (Côte-d'Or)
    - Procuration acte, reglement de dette, 16000 f., 12 mars 1851; MC/ET/XXXVII/620
      Nom, qualité: (M.) Majoux, Jean.
      Domicile: Saint-Jean-la-Vestre (Loire).
      Nom, qualité: (M.) Majoux, Louis Octave.
      Profession: boulanger (marchand), Belleville (Paris).
      Domicile: Belleville (Paris) rue de Paris, 110
    - Donation entre epoux., 12 mars 1851; MC/ET/XXXVII/620
      Nom, qualité: (Mme ou Mlle) Cocault, Rose.
      Domicile: Belleville (Paris) Chaussée de Menilmontant, 67.
      Nom, qualité: (M.) Cagnard, Francois Joseph.
      Profession: boucher (marchand), Belleville (Paris).
      Domicile: Belleville (Paris) Chaussée de Menilmontant, 67
    - Donation entre epoux., 12 mars 1851; MC/ET/XXXVII/620
      Nom, qualité: (Mme ou Mlle) Cagnard, Francois Joseph.
    - Donation entre epoux., 12 mars 1851; MC/ET/XXXVII/620
      Nom, qualité: (Mme ou Mlle) Morel, Zoe Victorine.
      Domicile: Belleville (Paris) rue des Bois, 20.
      Nom, qualité: (M.) Chevalier, Henri Louis.
      Profession: physicien, Belleville (Paris).
      Domicile: Belleville (Paris) rue des Bois, 20
    - Donation entre epoux., 12 mars 1851; MC/ET/XXXVII/620
    - Procuration acte, bail de briqueterie, loyer au millier de briques produites, 5 f, Belleville (Paris) rue Piat, 19., 13 mars 1851; MC/ET/XXXVII/620
      Nom, qualité: (M.) Hedge, Guillaume.
      Profession: briquetier, Auteuil (Paris), Point-du-Jour.
      Domicile: Auteuil (Paris) Point-du-Jour.
      Nom, qualité: (M.) Richard, Francois.
      Profession: commis, Auteuil (Paris).
      Domicile: Auteuil (Paris)
    - Succession, inventaire apres décès., 13 mars 1851; MC/ET/XXXVII/620
      Nom, qualité: (Mme ou Mlle) Eve, Marie Aimee.
      Domicile: Belleville (Paris) rue de la Chine, 4.
      Nom, qualité: (M.) Bruneau, Louis Firmin.
      Domicile: Belleville (Paris) rue de la Chine, 4
    - Obligation, emprunt, 16000 f., 15 mars 1851; MC/ET/XXXVII/620
      Nom, qualité: (M.) Thomasse, Jean Baptiste Bien-Aime.
      Profession: marchand de vin, traiteur, Belleville (Paris).
      Domicile: Belleville (Paris) rue de l'Orillon, 3.
      Nom, qualité: (M.) Bouvier, Pierre Denis Francois.
      Domicile: Charonne (Paris) rue Saint-Germain, 56.
      Nom, qualité: (M.) Roger, Louis Alexis.
      Profession: bottier, Paris (Paris).
      Domicile: Paris (Paris) rue Dauphine, 5
    - Transport, créance, 300 f., 17 mars 1851; MC/ET/XXXVII/620
      Nom, qualité: (Mme ou Mlle) Theroulde, Eugenie Angelique.
      Domicile: Belleville (Paris) rue des Bois, 1.
      Nom, qualité: (M.) Geissenhoffer, Louis Sebastien.
      Profession: coupeur, Paris (Paris).
      Domicile: Paris (Paris) rue du Croissant, 8.
      Nom, qualité: (Mme ou Mlle) Viviand, Alexandrine Louise.
      Domicile: Nanterre (Hauts-de-Seine).
      Relations: épouse de l'intervenant 4.
      Nom, qualité: (M.) Lessor, Alfred Stanislas.
      Profession: propriétaire, docteur en medecine, Nanterre (Hauts-de-Seine).
      Domicile: Nanterre (Hauts-de-Seine)
    - Succession, notoriete., 17 mars 1851; MC/ET/XXXVII/620
      Nom, qualité: (M.) Duval, Jean Louis.
      Domicile: Paris (Paris) rue de Paris, 144
    - Succession, requisition, certificat de propriété de rente etat 5%, 50 f., 17 mars 1851; MC/ET/XXXVII/620
    - Succession, notoriete., 17 mars 1851; MC/ET/XXXVII/620
      Nom, qualité: (Mme ou Mlle) Majoux, Annette Marie.
      Profession: boulangere (marchande), Belleville (Paris).
      Domicile: Belleville (Paris) rue de Paris, 110.
      Nom, qualité: (M.) Majou, Louis Octave.
    - Succession, inventaire apres décès., 17 mars 1851; MC/ET/XXXVII/620
      Nom, qualité: (Mme ou Mlle) Petreaux, Josephine Virginie.
      Nom, qualité: (M.) Gaveriaux, Desire Elie.
      Profession: tisseur en chales, Belleville (Paris).
      Domicile: Belleville (Paris) Chaussée de Menilmontant, 27
    - Succession, notoriete., 18 mars 1851; MC/ET/XXXVII/620
      Nom, qualité: (M.) Regnier, Pierre.
      Domicile: Belleville (Paris) rue de Paris, 123
    - Mariage., 18 mars 1851; MC/ET/XXXVII/620
      Nom, qualité: (M.) Jamet, Louis Honore Amable.
      Profession: epicier (marchand), Charonne (Paris).
      Domicile: Charonne (Paris) rue de Paris, 3.
      Nom, qualité: (M.) Jamet, Alexis.
      Profession: cultivateur, Charonne (Paris).
      Nom, qualité: (Mme ou Mlle) Chretien, Antoinette.
      Domicile: Belleville (Paris) rue de Paris, 133.
      Nom, qualité: (M.) Chretien, Balthazard.
      Profession: plombier, propriétaire, Belleville (Paris).
      Domicile: Belleville (Paris) rue de Paris, 133
    - Donation entre epoux., 19 mars 1851; MC/ET/XXXVII/620
      Nom, qualité: (M.) Loisel, Antoine Benjamin.
      Domicile: Belleville (Paris) rue de l'Orillon, 7.
      Nom, qualité: (Mme ou Mlle) Darras, Josephine.
    - Donation entre epoux., 19 mars 1851; MC/ET/XXXVII/620
      Domicile: Belleville (Paris) rue de l'Orillon, 7
    - Decharge, somme, 7711 f., 20 mars 1851; MC/ET/XXXVII/620
      Nom, qualité: (M.) Genel, Francois.
      Profession: clerc de notaire, Belleville (Paris).
      Domicile: Belleville (Paris) rue de Pparis, 60
    - Succession, notoriete., 21 mars 1851; MC/ET/XXXVII/620
    - Succession, inventaire apres décès., 22 mars 1851; MC/ET/XXXVII/620
      Domicile: Belleville (Paris) rue de Paris, 144
    - Mainlevée, hypotheque., 24 mars 1851; MC/ET/XXXVII/620
      Nom, qualité: (M.) Guichard, Adolphe Clement.
      Profession: herboriste, Paris (Paris).
      Domicile: Paris (Paris) rue de l'Echiquier, 20.
      Nom, qualité: (Mme ou Mlle) Bonnard, Virginie Amelie.
      Domicile: Belleville (Paris) Chaussée de Menilmontant, 45.
      Nom, qualité: (M.) Delamotte, Germain Honore.
      Nom, qualité: (M.) Delamotte, Baptiste Alphonse.
      Profession: marchand de graines, Belleville (Paris).
      Domicile: Belleville (Paris) Chaussée de Menilmontant, 45
    - Donation entre epoux., 24 mars 1851; MC/ET/XXXVII/620
      Nom, qualité: (Mme ou Mlle) Moreaux, Marie Madeleine Scholastique.
      Domicile: Belleville (Paris) rue des Amandiers, 107.
      Nom, qualité: (M.) Barret, Jacques Francois.
      Domicile: Belleville (Paris) rue des Amandiers, 107
    - Donation entre epoux., 24 mars 1851; MC/ET/XXXVII/620
    - Obligation, emprunt, 1700 f., 24 mars 1851; MC/ET/XXXVII/620
      Nom, qualité: (M.) Dion, Edouard Louis.
      Profession: bourrelier sellier (garcon), Paris (Paris).
      Domicile: Paris (Paris) rue du Faubourg-du-Temple, 101.
      Nom, qualité: (M.) Thiebauld, Magloire Francois Honore.
      Profession: bourrelier sellier, Belleville (Paris).
      Domicile: Belleville (Paris) rue de Paris, 125
    - Ratification, vente de terre, 34 à, 600 f, Rougegoutte (Territoire de Belfort)., 24 mars 1851; MC/ET/XXXVII/620
      Nom, qualité: (M.) Cachelin, Georges.
      Profession: mecanicien, Belleville (Paris).
      Domicile: Belleville (Paris) rue Saint-Laurent, 49.
      Nom, qualité: (M.) Calchelin, Jean Pierre.
      Domicile: Giromagny (Territoire de Belfort).
      Relations: procureur de l'intervenant 1.
      Nom, qualité: (M.) Py, Joseph.
      Profession: cultivateur, Giromagny (Territoire de Belfort).
      Relations: acheteur de l'intervenant 2
    - Succession, testament olographe, depot., 25 mars 1851; MC/ET/XXXVII/620
      Nom, qualité: (Mme ou Mlle) Hure, Marie Francoise Julie.
    - Procuration générale., 26 mars 1851; MC/ET/XXXVII/620
      Nom, qualité: (M.) Boler, Francois Laurent.
      Profession: sellier, Paris (Paris).
      Domicile: Paris (Paris) rue de la Montagne-Sainte-Genevieve, 37.
      Nom, qualité: (M.) Bellanger, Joseph.
      Profession: fabricant de peignes, Paris (Paris).
      Domicile: Paris (Paris) rue au Maire, 48
    - Obligation, emprunt, 1500 f., 26 mars 1851; MC/ET/XXXVII/620
      Nom, qualité: (M.) Ballet, Francois Adolphe.
      Profession: tailleur d'habits, Paris (Paris).
      Domicile: Belleville (Paris) Butte-Chaumont.
    - Vente, jardin, 400 m2, 800 f, Bagnolet (Seine-Saint-Denis)., 27 mars 1851; MC/ET/XXXVII/620
      Nom, qualité: (M.) Graindorge, Denis Henri.
      Profession: cultivateur, Bagnolet (Seine-Saint-Denis).
      Domicile: Bagnolet (Seine-Saint-Denis).
      Nom, qualité: (M.) Quignon, Napoleon Joseph Alexandre.
      Profession: ebeniste, Paris (Paris).
      Domicile: Paris (Paris) rue Saint-Sebastien, 17
    - Succession, testament olographe, depot., 27 mars 1851; MC/ET/XXXVII/620
      Nom, qualité: (Mme ou Mlle) Lirault, Louise Desiree.
      Domicile: Belleville (Paris) rue Saint-Laurent, 72.
      Nom, qualité: (M.) Cheminon, Gilles Denis.
      Domicile: Belleville (Paris) rue Saint-Laurent, 72
    - Succession, testament olographe, depot., 27 mars 1851; MC/ET/XXXVII/620
      Nom, qualité: (M.) Brochin, Antoine Louis.
      Domicile: Belleville (Paris) rue de Paris, 86
    - Vente, terrain, 400 m2, 1600 f, Belleville (Paris) les Ballettes., 27 mars 1851; MC/ET/XXXVII/620
      Nom, qualité: (Mme ou Mlle) Cottin, Genevieve Pierrette.
      Domicile: Belleville (Paris) rue de Calais, 23.
      Nom, qualité: (M.) Bardon, Pierre Victor.
      Domicile: Belleville (Paris) rue Dee Calais, 23.
      Nom, qualité: (M.) Anouilh, Jean.
      Profession: monteur en cuivre, Paris (Paris).
      Domicile: Paris (Paris) rue Albouy, 14
    - Vente, droits successifs., 29 mars 1851; MC/ET/XXXVII/620
      Nom, qualité: (M.) Roger, Antoine.
      Domicile: Belleville (Paris) Chaussée de Menilmontant, 33.
      Profession: boulanger, Paris (Paris).
      Domicile: Paris (Paris) rue du Faubourg-Saint-Antoine, 206.
      Nom, qualité: (Mme ou Mlle) Roger, Antoinette.
      Domicile: Saint-Denis (Seine-Saint-Denis).
      Nom, qualité: (M.) Gras, Jean.
      Profession: chauffeur de machines à vapeur, Saint-Denis (Seine-Saint-Denis).
      Domicile: Saint-Denis (Seine-Saint-Denis)
    - Vente, maison, 1020 f, Romainville (Seine-Saint-Denis)., 29 mars 1851; MC/ET/XXXVII/620
      Nom, qualité: (Mme ou Mlle) Aumassi, Marguerite Pierrette.
      Domicile: Paris (Paris) rue des Postes, 47.
      Nom, qualité: (M.) Mauroy, Jean Baptiste.
      Nom, qualité: (M.) Dauve, Emmanuel Justin.
      Profession: menuisier, Paris (Paris).
      Domicile: Paris (Paris) rue Saint-Maur-Popincourt, 184.
      Intervenant 4, en première partie:
      Nom, qualité: (M.) Marcotte, Jean Baptiste Desire.
      Domicile: Paris (Paris) rue Mazarine, 70.
      Intervenant 5, en première partie:
      Nom, qualité: (M.) Harmant, Denis Joseph.
      Profession: menuisier (ouvrier), Dammartin-en-Goele (Seine-et-Marne).
      Domicile: Dammartin-en-Goele (Seine-et-Marne).
      Nom, qualité: (Mme ou Mlle) Aubin, Marie Jeanne.
      Domicile: Romainville (Seine-Saint-Denis).
      Relations: veuve de l'intervenant 7.
      Intervenant 7, indirect:
      Nom, qualité: (M.) Trotin, Alexis Rene Denis.
    - Succession, notoriete., 31 mars 1851; MC/ET/XXXVII/620
      Nom, qualité: (Mme ou Mlle) Brunon, Louise Charlotte.
      Domicile: Belleville (Paris) rue de la Mare, 68.
      Nom, qualité: (M.) Lurat, Joseph.
      Domicile: Paris (Paris) rue des Rosiers, 34
    - Procuration générale., 31 mars 1851; MC/ET/XXXVII/620
      Nom, qualité: (Mme ou Mlle) Wenceluis, Louise Josephine.
      Domicile: Belleville (Paris) rue de la Villette, 30.
      Nom, qualité: (M.) Ducasau, Armand Audet.
      Nom, qualité: (M.) Ducasau, Armand Nicolas.
      Domicile: Belleville (Paris) rue de la Villette, 30 Bis
    - Procuration, acceptation de donation-partage., 31 mars 1851; MC/ET/XXXVII/620
      Nom, qualité: (M.) Fourlon, Pierre.
      Profession: paveur, Belleville (Paris).
      Domicile: Belleville (Paris) rue de Calais, 85.
      Nom, qualité: (Mme ou Mlle) Barret, Marguerite.
      Domicile: Saint-Sornin-Leulac (Haute-Vienne).
      Relations: épouse de l'intervenant 1, donataire de l'intervenant 3, fille de l'intervenant 3.
      Nom, qualité: (M.) Barret, Joseph.
      Domicile: Saint-Sornin-Leulac (Haute-Vienne)
    - Affectation d'hypotheque., 31 mars 1851; MC/ET/XXXVII/620
      Nom, qualité: (M.) Mathieu, Charles.
      Profession: peintre decorateur, Paris (Paris).
      Domicile: Paris (Paris) rue de l'Echiquier, 5.
      Nom, qualité: (Mme ou Mlle) Rossignol, Marie Anne.
      Domicile: Paris (Paris) rue de Sevres, 45.
      Nom, qualité: (M.) Chabert, Florent Jacques.
  - Minutes. 1851, avril, avril 1851; MC/ET/XXXVII/621
    - Mainlevée, hypotheque., 1er avril 1851; MC/ET/XXXVII/621
      Nom, qualité: (M.) Navaron, Etienne.
      Profession: huissier (ancien), Belleville (Paris).
      Domicile: Belleville (Paris) rue de Paris, 137.
      Nom, qualité: (M.) Claude, Charles.
      Profession: meunier, Monceau (Paris).
      Domicile: Monceau (Paris) rue de Levis, 60
    - Procuration acte, acceptation de donation-partage., 1er avril 1851; MC/ET/XXXVII/621
      Nom, qualité: (M.) Gand, Auguste.
      Profession: cordonnier, Charonne (Paris).
      Domicile: Charonne (Paris) rue des Amandiers, 18.
      Nom, qualité: (Mme ou Mlle) Rouyer, Anne Virginie.
      Relations: épouse de l'intervenant 1, fille de l'intervenant 3, donataire de l'intervenant 3.
      Nom, qualité: (M.) Rouyer, Antoine.
      Domicile: Longchamps-sur-Aire (Meuse)
    - Mariage., 1er avril 1851; MC/ET/XXXVII/621
      Nom, qualité: (M.) Amagat, Antoine.
      Profession: porteur d'eau (ancien), Belleville (Paris).
      Domicile: Belleville (Paris) rue des Amandiers, 102.
      Nom, qualité: (M.) Amagat, Jean.
      Domicile: Saint-Flour (Cantal).
      Nom, qualité: (Mme ou Mlle) Pastre, Jeanne.
      Profession: femme de confiance, Belleville (Paris).
      Domicile: Belleville (Paris) rue de Juillet, 2.
      Nom, qualité: (M.) Pastre, Jean.
      Domicile: Vabres (Cantal)
    - Donation entre epoux., 2 avril 1851; MC/ET/XXXVII/621
      Nom, qualité: (M.) Chaintron, Etienne.
      Profession: marechal-ferrant, Belleville (Paris).
      Domicile: Belleville (Paris) impasse Saint-Laurent, 3.
      Nom, qualité: (Mme ou Mlle) Guertin, Louise Zelie.
    - Procuration générale., 2 avril 1851; MC/ET/XXXVII/621
      Nom, qualité: (Mme ou Mlle) Houdart, Marie Genevieve.
      Domicile: Belleville (Paris) rue de Paris, 206.
      Nom, qualité: (M.) Chaudron, Simon Denis.
      Nom, qualité: (Mme ou Mlle) Chaudron, Marie Francoise.
      Nom, qualité: (M.) Chaudron, Francois Simon.
      Profession: cultivateur, propriétaire, Belleville (Paris).
      Domicile: Belleville (Paris) rue de Paris, 208.
      Relations: fils de l'intervenant 2
    - Sommation respectueuse., 2 avril 1851; MC/ET/XXXVII/621
      Nom, qualité: (M.) Lhotellier, Auguste Ernest.
      Profession: peintre (artiste), Bayeux (Calvados).
      Domicile: Bayeux (Calvados).
      Nom, qualité: (M.) Lhotellier, Joseph Aglae.
      Domicile: Belleville (Paris) rue de Paris, 61.
      Relations: père de l'intervenant 1
    - Donation entre epoux., 2 avril 1851; MC/ET/XXXVII/621
      Domicile: Belleville (Paris) impasse Saint-Laurent, 3
    - Vente, terrain à batir, 200 m2, 3000 f, Belleville (Paris) rue Napoleon, le Petit-Bel-Air, les Montagnes Francaises., 3 avril 1851; MC/ET/XXXVII/621
      Nom, qualité: (M.) Moreau, Aristide.
      Profession: gerant de l'administration des omnibus, Paris (Paris).
      Domicile: Paris (Paris) rue d'Angouleme-Saint-Honore, 6.
      Nom, qualité: (M.) Faucheur, Jacques Marie.
      Domicile: Belleville (Paris) rue de Tourtille, 37
    - Tutelle, inventaire., 3 avril 1851; MC/ET/XXXVII/621
      Nom, qualité: (Mme ou Mlle) Mourot, Emilie Louise.
      État civil: interdite.
      Domicile: Belleville (Paris) rue de Paris, 172.
      Nom, qualité: (M.) Mourot, Victor.
      Profession: employe, Montmartre (Paris).
      Domicile: Montmartre (Paris) rue Myrha, 13.
      Relations: tuteur de l'intervenant 1
    - Vente, terrain, 1000 f, Menilmontant (Paris) rue du Ratrait, 5., 3 avril 1851; MC/ET/XXXVII/621
      Nom, qualité: (M.) Lefort, Gilbert.
      Profession: macon (maitre), Paris (Paris).
      Domicile: Paris (Paris) rue Neuve-Popincourt, 2.
      Nom, qualité: (M.) Groseiller, Pierre Louis.
      Domicile: Paris (Paris) rue de Montmorency, 9
    - Bail, boutique et appartement, loyer 1400 f, Paris (Paris) rue Philippeaux, 6., 3 avril 1851; MC/ET/XXXVII/621
      Nom, qualité: (M.) Pagnier, Charles.
      Profession: rotisseur, Paris (Paris).
      Domicile: Paris (Paris) rue Aubry-le-Boucher, 4
    - Procuration acte, dépôt, paiement de terrain, 600 f, Belleville (Paris) rue du Telegraphe., 4 avril 1851; MC/ET/XXXVII/621
      Nom, qualité: (M.) Lecuyer, Paul.
      Domicile: Belleville (Paris) rue Piat, 1
    - Succession, inventaire apres décès., 4 avril 1851; MC/ET/XXXVII/621
      Nom, qualité: (M.) Guchez, Adrien Joseph.
      Profession: polisseur en or, Paris (Paris).
      Domicile: Paris (Paris) rue Porte-Foin, 17
    - Succession, dépôt de pieces., 4 avril 1851; MC/ET/XXXVII/621
      Nom, qualité: (Mme ou Mlle) Soupot, Marie Felicite.
      Profession: marchande de crepins, Belleville (Paris).
      Domicile: Belleville (Paris) rue des Amandiers, 101.
    - Obligation, emprunt, 1000 f., 4 avril 1851; MC/ET/XXXVII/621
      Domicile: Paris (Paris) rue du Murier-Saint-Victor, 8.
      Nom, qualité: (M.) Clausse, Alphonse Marc.
      Profession: fabricant de porcelaines, Paris (Paris).